【裁判字號】    95,聲,233
【裁判日期】    950221
【裁判案由】    返還擔保金
【裁判全文】
臺灣桃園地方法院民事裁定               95年度聲字第233號
聲  請  人  六和企業股份有限公司
法定代理人  鄭瑞鏜
相  對  人  乙○○
            甲○○
上列當事人間聲請返還擔保金事件，本院裁定如下：
    主  文
本院八十九年度存字第三三六號提存事件聲請人所提存之擔保金
新台幣壹佰零捌萬參仟壹佰元，准予返還。
    理  由
一、按訴訟終結後，供擔保人證明已定20日以上之期間，催告受
    擔保利益人行使權利而未行使者，法院應依供擔保人之聲請
    ，以裁定命返還其提存物，民事訴訟法第104 條第1 項第3
    款定有明文。另依同法第106 條，前開規定於其他依法令供
    訴訟上之擔保者準用之。至所謂「訴訟終結」，在因假扣押
    或假處分所供擔保之情形，因該擔保係為保障受擔保利益人
    因不當假扣押或假處分所受損害而設，倘執行法院已依假扣
    押或假處分裁定實施假扣押或假處分之執行，則在執行法院
    撤銷其執行程序前，受擔保利益人所受損害仍可能繼續發生
    ，損害額既未確定，自無強令其行使權利之理，故在假扣押
    或假處分所供之擔保，供擔保人依民事訴訟法第106 條準用
    同法第104 條第1 項第3 款規定，聲請以裁定命返還其擔保
    金之場合，必待假處分或假扣押之執行程序已撤銷，始得謂
    與民事訴訟法第104 條第1 項第3 款所定之「訴訟終結」相
    當（參照最高法院85年度台抗字第645 號裁定意旨）。
二、本件聲請意旨略以：聲請人前遵本院89年度全字第324 號准
    供擔保為假處分之民事裁定，曾提供如主文所示之擔保金，
    以本院89年度存字第336 號提存事件提存，而對相對人以本
    院89年度執全字第268 號聲請假處分執行在案。茲因雙方之
    請求所有權移轉登記事件，業經本院91年度訴更字第4 號、
    台灣高等法院93年度上易字第446 號民事判決及最高法院93
    年度台上字第2141號民事裁定，駁回聲請人之聲請確定在案
    ，又前開假處分程序業經聲請人撤回執行，且聲請人已聲請
    撤銷前開假處分裁定，亦經本院以94年度全聲字第293 號裁
    定准予撤銷確定，聲請人另以存證信函定21日期間通知受擔
    保利益人即相對人行使權利而未行使等語，並提出台灣高等
    法院判決書、最高法院裁定、撤銷假處分裁定暨確定證明書
    、囑託塗銷查封登記書、提存書等影本各1 份及存證信函暨
    掛號郵件收件回執各2 份附卷為證。
三、聲請人所述前揭事實，業據其提出前開文件為證，核屬相符
    ，又聲請人於撤回假處分之執行程序後，已定20日以上期間
    催告相對人行使權利，有上揭存證信函及掛號郵件收件回執
    各2 份在卷可據，相對人屆期既迄未主張行使權利，則核諸
    首開說明，聲請人聲請返還擔保物，於法自無不合，應予准
    許。
四、依民事訴訟法第95條，裁定如主文。
中    華    民    國    95    年    2     月    21    日
                  民事第三庭    法  官  周玉
以上正本係照原本作成
如對本裁定抗告須於裁定送達後10日內向本院提出抗告狀，並應
繳納抗告裁判費新台幣1,000 元。
中    華    民    國    95    年    2     月    21    日
                                書記官  劉致芬


司法院資訊處製作；財團法人民間司法改革基金會備份。
